【裁判字號】    99,交簡上,45
【裁判日期】    990629
【裁判案由】    過失傷害
【裁判全文】
臺灣臺北地方法院刑事判決            99年度交簡上字第45號
公  訴  人  臺灣臺北地方法院檢察署檢察官
上  訴  人
即  被  告  乙○○
上列上訴人即被告因過失傷害案件，不服本院於中華民國九十九
年一月十四日所為九十八年度北交簡字第一三八五號第一審刑事
簡易判決（聲請簡易判決處刑案號：臺灣臺北地方法院檢察署九
十八年度偵字第一九七四０號），提起上訴，本院管轄之第二審
合議庭判決如下：
    主  文
原判決撤銷。
乙○○因過失傷害人，處有期徒刑貳月，如易科罰金，以新臺幣
壹仟元折算壹日。緩刑貳年。
    事  實
一、乙○○於民國九十八年五月二十日十五時二十分許，駕駛車
    牌號碼Ｔ五－一八一五號自小貨車，自臺北市○○區○○路
    一段九七號某保養廠倒車駛出，本應注意汽車倒車時，應顯
    示倒車燈光或手勢，謹慎緩慢後倒，並應隨時注意其他車輛
    或行人，而依當時情形，並無不能注意之情事，卻疏未注意
    ，貿然倒車而出，所駕車輛左後方不慎撞及沿臺北市○○路
    ○段東向西方向騎乘，由甲○○所駕駛之Ｊ五Ｐ－五二九號
    重機車右側，致甲○○人車倒地，因而受有左側近端脛骨粉
    碎性骨折併左膝關節軟骨及半月板破裂之傷害。乙○○肇事
    後，於未被有偵查犯罪職權之機關或公務員發覺前，留在現
    場向據報到場處理之臺北市政府警察局大安分局交通分隊警
    員郭漢一坦承為肇事者而自首接受裁判。
二、案經乙○○自首及被害人甲○○訴由臺北市政府警察局大安
    分局報告臺灣臺北地方法院檢察署檢察官偵查後，聲請以簡
    易判決處刑。
    理  由
壹、程序方面（證據能力部分）
 (一) 按被告以外之人於審判外之言詞或書面陳述，除法律有規定
    者外，不得作為證據，刑事訴訟法第一百五十九條第一項定
    有明文；另按被告以外之人於審判外之陳述，雖不符前四條
    之規定，而經當事人於審判程序同意作為證據，法院審酌該
    言詞陳述或書面陳述作成時之情況，認為適當者，亦得為證
    據；當事人、代理人或辯護人於法院調查證據時，知有第一
    百五十九條第一項不得為證據之情形，而未於言詞辯論終結
    前聲明異議者，視為有前項之同意；同法第一百五十九條之
    五規定甚明。本案所據以認定上訴人即被告乙○○犯罪事實
    之證據，其中部分屬傳聞證據，因檢察官、上訴人即被告乙
    ○○於本院言詞辯論終結前均未對其證據能力聲明異議，本
    院認該等傳聞證據作成之情況亦無不當之情形，依刑事訴訟
    法第一百五十九條之五規定，該等傳聞證據均具備證據能力
    ，合先敘明。
 (二) 至卷附之肇事現場照片四紙等件（見臺灣臺北地方法院檢察
    署《下稱臺北地檢署》九十八年度偵字第一九七四０號偵查
    卷第一二頁至第一三頁），均係以機械之方式所留存之影像
    ，並非依憑人之記憶再加以轉述而得，並非供述證據，殊無
    「傳聞證據排除法則」之適用，當得作為本案證據而有證據
    能力，併予敘明。
貳、實體方面
一、上揭事實業據被上訴人即被告乙○○迭於警詢時、偵查中檢
    察官訊問時、及本院審理中自白不諱（見同上偵查卷第三頁
    至第四頁反面、第三一頁至第三二頁、本院卷第二四頁至第
    二六頁），並經證人即被害人甲○○於警詢時證述（見同上
    偵查卷第五頁至第五頁反面）明確，復有道路交通事故初步
    分析研判表、肇事現場照片四張、道路交通事故現場圖、道
    路交通事故補充資料表、道路交通事故談話記錄表、道路交
    通事故調查報告表(一)、(二)．道路交通事故肇事人自首情形記
    錄表、道路交通事故當事人登記聯單等件（見同上偵查卷第
    一一頁至第二一頁）在卷可佐。而證人甲○○因之受有左側
    近端脛骨粉碎性骨折併左膝關節軟骨及半月板破裂之傷害乙
    情，則有臺北市立聯合醫院仁愛院區甲字第一０五號驗傷診
    斷書在卷（見同上偵查卷第六頁）可稽。足認被告前開出於
    任意性所為之自白核與事實相符，應可採信。本件事證明確
    ，被告犯行堪以認定。
二、核被告所為，係犯刑法第二百八十四條第一項前段之過失傷
    害罪。按又被告於肇事後，雖未親自報案，但經他人報案並
    未敘明肇事人姓名，迄臺北市政府警察局大安分局交通分隊
    警員前往現場處理時，被告在場並當場承認為肇事人乙節，
    有臺北市○○○○○道路交通事故肇事人自首情形紀錄表、
    交通事故談話紀錄表（見同上偵查卷第一七頁、第二０頁）
    可考，被告在有偵查犯罪職權之公務員知悉前，向警員告知
    其犯罪，而不逃避接受裁判，核屬自首，爰依刑法第六十二
    條前段之規定減輕其刑。
三、原審以被告事證明確，予以論罪科刑，固非無見。惟查，原
    審判決漏未斟酌被告有刑法第六十二條前段自首之減輕事由
    之重要事項，自屬無可維持。上訴意旨以原審量刑過重為由
    ，提起上訴，揆諸原審判決既有前開漏未斟酌被告有刑法第
    六十二條前段自首之減輕事由之重要事項，則上訴意旨即非
    全然無由，應由本院將原判決撤銷改判。爰審酌被告就本件
    事故之發生，過失情節非輕，被害人所受之傷勢非微，然被
    告犯後業已坦認犯行，並已與被害人達成調解，賠償告訴人
    之損害，有北院臺北簡易庭九十九年三月十六日調解筆錄在
    卷（見本院九十九年度交簡上字第四五號卷第二七頁至第二
    七頁反面）可稽，暨其犯罪之動機、目的、手段、所造成之
    危害、素行、生活狀況及智識程度等一切情狀，量處如主文
    第二項所示之刑，併諭知易科罰金之折算標準，以資懲儆。
    末查，被告前未曾因故意犯罪受任何有期徒刑以上刑之宣告
    ，此有臺灣高等法院被告前案紀錄表一紙（見本院九十九年
    度交簡上字第四五號卷第八頁）附卷可憑，又其業與被害人
    達成調解，賠償告訴人之損害，有北院臺北簡易庭九十九年
    三月十六日調解筆錄在卷（見本院九十九年度交簡上字第四
    五號卷第二七頁至第二七頁反面）可稽，足見其已有悔悟之
    意，經此教訓，自當知所惕勉而無虞再犯，本院綜核各情，
    認上開有期徒刑之宣告，已足策其自新，所宣告之刑，以暫
    不執行為適當，併依法諭知緩刑二年，用啟向上。
據上論斷，應依刑事訴訟法第四百五十五條之一第一項、第三項
、第三百六十九條第一項前段、第三百六十四條、第二百九十九
條第一項前段，刑法第二百八十四條第一項前段、第六十二條前
段、第四十一條第一項前段，刑法第七十四條第一項第一款，刑
法施行法第一條之一第一項、第二項前段，判決如主文。
本案經檢察官蔡偉逸到庭執行職務。
中    華    民    國    99    年    6    月    29     日
                  刑事第五庭審判長法  官 黃程暉
                                  法  官 吳勇毅
                                  法  官 鄭昱仁
以上正本證明與原本無異。
不得上訴。
                                  書記官 宋德華
中    華    民    國    99    年    6    月    29    日
附錄本案論罪科刑法條全文：
附錄本案論罪科刑法條
中華民國刑法第284 條（過失傷害罪）
因過失傷害人者，處6月以下有期徒刑、拘役或5百元以下罰金，
致重傷者，處1年以下有期徒刑、拘役或5百元以下罰金。
從事業務之人，因業務上之過失傷害人者，處1年以下有期徒刑
、拘役或1千元以下罰金，致重傷者，處3年以下有期徒刑、拘役
或2千元以下罰金。

司法院資訊處製作；財團法人民間司法改革基金會備份。
